臺灣花蓮地方法院民事裁定　　　　　　　100年度小上字第7號
上　訴　人　王維慶
被上訴人　　劉德裕
　　　　　　　　　　　　樓
上列當事人間請求損害賠償事件，上訴人對於中華民國100年2月
26日本院花蓮簡易庭99年度花小字第416 號第一審小額民事判決
提起上訴，本院裁定如下：
    主      文
上訴駁回。
第二審訴訟費用新台幣壹仟伍佰元由上訴人負擔。
    理      由
一、按對於小額程序之第一審裁判，得上訴於管轄之地方法院；
    對於前項第一審裁判之上訴或抗告，非以其違背法令為理由
    ，不得為之；上訴狀內應記載上訴理由，表明下列各款事項
    ：一為原判決所違背之法令及其具體內容，二則依訴訟資料
    可認為原判決有違背法令之具體事實；又民事訴訟法第 468
    條及第469 條第1款至第5款之規定，於小額事件之上訴程序
    準用之，民事訴訟法第436 條之24、第436條之25及第436條
    之32第2項分別定有明文。次按當事人依民事訴訟法第468條
    規定以第二審判決有不適用法規或適用法規不當者為上訴理
    由時，其上訴狀或理由書應有具體之指摘，並揭示該法規之
    條項或其內容，若係成文法以外之法則，應揭示該法則之旨
    趣，倘為司法院之解釋或本院之判例，則應揭示該判解之字
    號或其內容，如依民事訴訟法第469 條所列各款事由提起第
    三審上訴者，其上訴狀或理由書，應揭示合於該條款之事實
    ，上訴狀或理由書如未依此項方法表明，或其所表明者，顯
    與上開法條規定之情形不相合時，即難認為已對第二審判決
    之違背法令有具體之指摘，其上訴自難認為合法，最高法院
    71年臺上字第314號判例著有明文。
二、本件上訴意旨略以：上訴人與被上訴人間簽定租賃契約以供
    上訴人承租貨櫃屋使用，然其租賃物原為第三人陳永澤所有
    ，並於該第三人與被上訴人間之租約到期後旋將所有權移轉
    予被上訴人，致上訴人因未被告知陷於錯誤而未能依約使用
    該租賃物內之冰箱冷氣等語。
三、經查：本件上訴人對本院99年度花小字第416 號第一審小額
    民事判決於100年3月22日具狀提起上訴，核其上訴理由所載
    內容，僅就原審判決中事實爭執部分，指摘其受有損害而為
    不當，並未具體說明原審究係不適用何法規或適用何法規不
    當之情形，並揭示該法規之條項或其內容，及合於民事訴訟
    法第469 條所列各款之事實，自難認對該判決之如何違背法
    令已有具體之指摘，揆諸前揭說明，應認其上訴為不合法。
四、結論：本件上訴為不合法，依民事訴訟法第436條之32第1項
    、第2項、第444條第1項前段、第95條、第78條、第436條之
    19，裁定如主文。
中    華    民    國   100    年    6     月    21    日
                          臺灣花蓮地方法院民事庭
                              審判長法官  劉雪惠
                              法      官  沈培錚
                              法      官  陳鈺林
以上正本證明係照原本作成。
本裁定不得抗告。
中    華    民    國   100    年    6     月    21    日
                              法院書記官  許志豪